# 印花税缴纳

提问人：大葱拌牛肉 时间：2017-03-29 11:55:37
工程施工合同，按签订时的金额一次性缴纳还是按付款进度缴纳？借款合同，分期到账的，按每次到账的金额缴纳还是一次性按总金额缴纳？

回答人：chenyiwei
印花税是针对合同书立行为本身征收的税种，所以应当在合同成立时按合同金额一次性缴纳，与日后合同的实际履行情况无关。